【裁判字號】    99,抗,122
【裁判日期】    990202
【裁判案由】    聲請羈押
【裁判全文】
臺灣高等法院刑事裁定                   99年度抗字第122號
抗  告  人  臺灣士林地方法院檢察署檢察官
被      告  甲○○
上列抗告人因被告違反貪污治罪條例等案件，不服臺灣士林地方
法院99年度聲字第43號，中華民國99年1 月11日聲請具保停止羈
押裁定，提起抗告，本院裁定如下：
    主  文
抗告駁回。
    理  由
一、原裁定意旨略以：檢察官起訴被告涉有貪污治罪條例第6 條
    第1項第4款、刑法第216條、第215條罪嫌，經核閱卷證，相
    關證人均經傳訊證述案情，其中劉福明、翁偉達、呂亭螢、
    呂新慶等人更業經反覆訊問多次，而相關書證亦已扣案在卷
    ，應無串證之虞。認被告無羈押之原因及必要，惟所涉為重
    罪，為擔保審判程序之進行，准以新臺幣（下同）20萬元具
    保停止羈押，並限制住居等語。
二、抗告意旨略以：被告矢口否認有何圖利或行使業務上登載不
    實文書罪嫌，而證人劉福明於偵查及原審審理時之證詞前後
    矛盾，顯因與被告有長官部屬之指揮監督關係，而於原審當
    庭刻意附合迴護被告，且證人劉福明與被告之利害關係一致
    ，串證之虞尤為顯然，其餘證人如翁偉達、呂亭螢、呂新慶
    等人，又均從事相關工程之業者，與有密切業務往來之被告
    顯有忌憚，為防止被告與證人等就案情細節進一步詳為勾串
    ，自應仍有羈押之必要，爰請撤銷原裁定，以為適法云云。
三、按「被告經法官訊問後，認為犯罪嫌疑重大，而有左列情形
    之一，非予羈押，顯難進行訴追、審判或執行者，得羈押之
    。……二、有事實足認為有湮滅、偽造、變造證據或勾串共
    犯或證人之虞者。……。」刑事訴訟法第101條第1項第2 款
    定有明文。而所謂有事實足認為有湮滅、偽造、變造證據或
    勾串共犯或證人之虞者，以此理由羈押之目的，在於確保證
    據之存在及真實，因此，如有部分證物尚待扣押，不予羈押
    ，被告可能加以湮滅、偽造、變造者；或尚有共犯或證人待
    查證，不予羈押，被告可能勾串共犯或證人為虛偽陳述者；
    或其他有湮滅、偽造、變造各種證據之嫌疑存在者，均得認
    為有湮滅、偽造、變造證據或勾串共犯或證人之虞。故羈押
    應按訴訟進行程度及其他一切情事，由法院依案件之性質、
    態樣及審理之進展、被告、共犯及證人之供述為綜合之判斷
    ，以非予羈押難進行審判或執行為要件，是若審判之進行，
    並無須以羈押為達成事實明確及保全證據之唯一手段時，則
    尚不能逕認有羈押之必要，核先敘明。
四、經查，被告雖矢口否認有何圖利或行使業務上登載不實文書
    罪嫌，然共犯即證人劉福明、翁偉達、呂亭螢、呂新慶等人
    俱於偵審中就犯罪事實已反覆訊問多次，有各該筆錄在卷可
    稽，其中共犯劉福明、翁偉達、呂亭螢、呂新慶等人於原審
    訊問時亦已坦承犯行，尚難認被告與共犯間仍有何勾串之虞
    。至抗告意旨稱證人劉福明於偵審之供述前後矛盾，與被告
    仍有串證之虞云云，然證人之陳述倘有前後矛盾之情形者，
    法院本應就各相關陳述之主、客觀條件，及其他一切證據資
    料相互勾稽調查，據以判明何部分內容與事實相符，非謂供
    述有陳述不一之情事時，即遽認證人與被告仍有勾串之虞。
    從而，原審認被告雖涉犯最輕本刑5 年以上有期徒刑之罪，
    惟已無羈押之原因及必要，准以20萬元具保停止羈押，並限
    制住居，已足以達到保全被告到庭之目的，經核尚無不合。
    檢察官抗告猶以被告係犯重罪，仍有串證之虞為由，指摘原
    裁定不當云云，難認有理由，應予駁回。
據上論斷，應依刑事訴訟法第412條，裁定如主文。
中    華    民    國    99    年    2     月    2     日
                  刑事第三庭審判長法  官  陳博志
                                  法  官  陳德民
                                  法  官  劉興浪
以上正本證明與原本無異。
不得再抗告。
                                  書記官  王詩涵
中    華    民    國    99    年    2     月    4     日


司法院資訊處製作；財團法人民間司法改革基金會備份。
